【裁判字號】    97,上易,630
【裁判日期】    970903
【裁判案由】    竊盜
【裁判全文】
臺灣高等法院高雄分院刑事判決         97年度上易字第630號
上  訴  人
即  被  告  丙○○
上列上訴人因竊盜案件，不服臺灣澎湖地方法院97年度易字第28
號中華民國97年6 月16日第一審判決（起訴案號：臺灣澎湖地方
法院檢察署97年度偵字第279 號、327 號），提起上訴，本院判
決如下：
    主  文
上訴駁回。
    事實及理由
一、本案經本院審理結果，認第一審以上訴人即被告丙○○犯攜
    帶兇器竊盜罪部分，累犯，判處有期徒刑8 月。核其認事用
    法及量刑均無不當，應予維持，並引用第一審判決書記載之
    事實、證據及理由（如附件）。
二、上訴人即被告丙○○上訴意旨略以：被告雖以向人租用之乙
    炔鋼瓶、氧氣鋼瓶為工具行竊，然該乙炔鋼瓶長約1 公尺、
    重約20公斤，該氧氣鋼瓶則長約1.6 公尺、重量超過30公斤
    ，兩者均甚為笨重而不易搬動之器具，於客觀上根本不可能
    作為兇器使用，此部分行為應僅構成普通竊盜罪，原審逕依
    加重竊盜罪論科，自有不當；又「豐全保麗龍廠」內的東西
    ，被害人乙○○之弟甲○○已將其賣給被告之父，被害人乙
    ○○不知情而有誤會，此部分應不構成竊盜罪等語。
三、經查：(一)刑法第321 條第1 項第3 款之攜帶兇器竊盜罪，係
    以行為人攜帶兇器竊盜為其加重條件，此所謂兇器，其種類
    並無限制，凡客觀上足對人之生命、身體、安全構成威脅，
    具有危險性之兇器均屬之，且祇須行竊時攜帶此種具有危險
    性之兇器為已足，並不以攜帶之初有行兇之意圖為必要（最
    高法院79年台上字第5253號判例意旨參照）。本件被告所自
    承持以供切割被害人乙○○所經營、業已停工多時之工廠白
    鐵捲門，予以竊取，並竊取廠內之大型保麗龍鑄模5 個、小
    型保麗龍鑄模20個、白鐵製漏斗1 個、白鐵片1 片、白鐵架
    4 個、馬達20個等物之乙炔鋼瓶及氧氣鋼瓶各1 支，質地均
    為鋼鐵製堅硬之物，且裡面氣體均具有危險性，應為足以殺
    傷人生命、身體之器械，自堪認為係具有危險性之兇器甚明
    ，不能徒以該等兇器外型粗重，不易搬動，即認為非具危險
    性之兇器，被告上開所辯，尚不足採。(二)另證人即告訴人乙
    ○○已於本院到庭結稱：被告的父親在案發前沒有跟我說過
    要買「豐全保麗龍廠」內的東西，後來我們和解後幾個月，
    我弟弟有賣給他父親等語（見本院卷第39頁），足見被告所
    辯「豐全保麗龍廠」內的東西，被害人乙○○之弟甲○○已
    將其賣給被告之父，被害人乙○○不知情而有誤會云云，顯
    難採信。被告雖提出甲○○簽名載有和被告之父議價豐全工
    業社內之廢鐵等語紙條1 紙為證，但證人乙○○亦證稱：我
    是負責人，即使有買賣的情形，也要經過我同意才可以拿等
    語甚明（見本院卷第40頁），益證被告上開所辯，無非事後
    卸責之詞，不足採信。至被告要求傳訊證人甲○○，經依法
    送達查無此人而退回，有本院送達證書及信封在卷可參（見
    本院卷第30、32頁），自無法進行調查，且本院斟酌上情，
    認事證已臻明確，亦無再傳訊之必要，附此敘明。又原判決
    已審酌被告係有計畫的租用工具，進行竊盜犯行，所竊取之
    財物價值，對告訴人造成之損害非小，及其犯罪後坦承犯行
    ，並與告訴人達成民事和解等一切情狀，並依累犯加重其刑
    ，而量處如上所示之刑。本院審酌上情，認原審已就刑法第
    57條揭示之各種量刑條件妥為斟酌，難謂有何違法失當之處
    ，是被告上訴意旨，猶執前詞，指摘原判決此部分不當，請
    求撤銷云云，為無理由，應予駁回。
四、被告犯普通竊盜罪部分，經其上訴本院後又撤回上訴，業已
    確定，茲不贅述，併予敘明。
五、據上論斷，應依刑事訴訟法第368 條、第373 條，判決如主
    文。
本案經檢察官陳宗吟到庭執行職務。
中    華    民    國    97    年    9     月    3     日
                  刑事第九庭    審判長法  官  莊秋桃
                                      法  官  謝宏宗
                                      法  官  裕斗
以上正本證明與原本無異。
本判決不得上訴。
中    華    民    國    97    年    9     月    3     日
                                      書記官  張宗芳


司法院資訊處製作；財團法人民間司法改革基金會備份。
